# 关于工程项目营改增后的纳税特殊事项！

提问人：茶前饭后 时间：2018-01-22 14:48:04
请教版主，一家公司搞工程建设，项目开工日期都是 2016 年 5 月之前的，由于是国有性质，所以这家公司在之前按照工程量针对此项目预交了大量的营业税及附加，营改增后，按理说应该按照简易法计提税金并冲减以前年度多交的部分，那么今后每年计提时怎么入账？是不是还是按照以前的处理方法，借计税金及附加，贷计营业税、城建税、教育费附加，还是按照简易法计算应交增值税，借方计入应收，不计入当期税金及附加。望版主指点！！！

回答人：chenyiwei
如果这部分应交营业税当初计提后并未实际缴纳，而按照营改增之后的税务政策，应在后续期间缴纳增值税的，则应在 2016 年 5 月 1日冲回前期计提的应交营业税，同时贷记“主营业务收入”；同时确认这部分已确认的收入对应的简易计税方法下的增值税额，借记“主营业务收入”，贷记“应交税费——待转销项税额”。后续到纳税义务发生时点，应将“待转销项税额”转入“应交税费——应交增值税（简易计税）”。

提问人：茶前饭后 时间：2018-01-24 18:52:11
事实上营改增前，这家企业已经实际预先交纳很多营业税及对应的附加税、印花税，也就是说应交税费余额是负数，那么 2016 年 5 月1 日营改增后实际确认收入时该怎么记账？是不是还按照以前的处理方法：借：税金及附加，贷：应交营业税等，待此部分预交的冲减完后才按照简易法计提增值税？望版主指点！

回答人：chenyiwei
首先确定这部分预缴营业税对应的收入在后续确认收入时是否需缴纳增值税。如果是则建议申请退回多交营业税，转回应交税费负数，实际发生增值税纳税义务时按规定进行会计处理。如无需缴纳增值税，则如你所述处理。